臺灣板橋地方法院交通事件裁定　　　 100年度交聲字第1798號
原處分機關　交通部公路總局臺北區監理所
異　議　人
即受處分人　林雪珠
上列異議人即受處分人因違反道路交通管理處罰條例案件，對於
交通部公路總局臺北區監理所所為如附表所示之違反道路交通管
理事件裁決書（原舉發通知單號碼：均如附表所載），聲明異議
，本院裁定如下：
    主  文
異議均駁回。
    理  由
一、本件受處分人異議意旨略以：
  (一)臺北縣政府警察局（現改制新北市政府警察局，下稱舉發機
    關）員警，以受處分人因駕駛車牌號碼號BS-6547 自小客車
    （下稱本件自小客車），於附表各該欄所示之各該時地，有
    各該違反道路交通管理處罰條例之違規事實，經舉發機關以
    附表所示之各該舉發違反道路交通管理事件通知單舉發，再
    由原處分機關以附表所示之各該違反道路交通管理事件裁決
    書為各該欄所示之處罰。
  (二)惟受處分人該日係駕駛本件自小客車沿臺北市○○○○路二
    段由西往東（即向裕民路四段）方向行駛，於駛至石牌路二
    段與裕民路四段交岔路口前時，受處分人於打右轉方向燈欲
    右轉欲民路四段時，在石牌路二段18號前，受處分人自小客
    車左前燈保險桿處即遭左後方來車即車牌號碼5117-DE 號自
    用小貨車擦撞，是本件受處分人係遭該小貨車撞擊之被害人
    ，且受處分人停車處即係遭擦撞地點，詎舉發機關竟以受處
    分人係在該處違規臨時停車、行駛前未讓行進中車輛先行為
    舉發，並由原處分機關為各該裁處之處罰，爰請能撤銷各該
    裁決書之處罰。
二、按「汽車駕駛人，臨時停車有下列情形之一者，處新臺幣三
    百元以上六百元以下罰鍰：一、…。三、在設有禁止臨時停
    車標誌、標線處所臨時停車。」、「汽車駕駛人，爭道行駛
    有下列情形之一者，處新臺幣六百元以上一千八百元以下罰
    鍰：一、…。十、起駛前，不讓行進中之車輛、行人優先通
    行。十一、…。」、「汽車駕駛人有下列各款所列條款之一
    者，除依原條款處罰鍰外，並予記點：一、有…、第四十五
    條、…情形之一者，各記違規點數一點。」，道路交通管理
    處罰條例第55條第1 項第3 款、第、45條第1 項第10款、第
    第63條第1 項第1 款分別定有明文。又違反道路交通管理事
    件統一裁罰基準及處理細則第2 條第2 項規定附件《違反道
    路交通管理事件統一裁罰基準表》規定：
  (一)就「違反事件」為「在設有禁止臨時停車標誌、標線處所臨
    時停車」之違反道路交通管理處罰條例第55條第1 項第3 款
    之行為，於「逾越應到案期限六十日以上，繳納罰鍰或逕行
    裁決處罰者」，依「統一裁罰基準」為罰鍰新臺幣600 元。
  (二)就「違反事件」為「起駛前，不讓行進中之車輛、行人優先
    通行」之違反道路交通管理處罰條例第45條第1 項第10款之
    行為，於「逾越應到案期限六十日以上，繳納罰鍰或逕行裁
    決處罰者」，依「統一裁罰基準」為罰鍰新臺幣900 元，其
    備註欄並載以「記違規點數一點。」。
三、本件受處分人駕駛本件自小客車與案外人楊央旬駕駛之小貨
    車於99年7 月15日下午3 時45分許，在臺北市○○○○路二
    段18號前發生擦撞之事實，業據本院調閱臺北市政府警察局
    北投分局交通分隊製作之道路交通事故現場圖、談話紀錄表
    、現場採證照片查閱屬實，受處分人雖以其係遭案外人小貨
    車擦撞，其係被害人，其並無違規云云置辯，惟查：
  (一)本件依受處分人於本件肇事當日向處理員警製作之交通事故
    談話紀錄表，受處分人就其當日之行車動向，係陳稱以「我
    駕駛BS-6547 自小客沿石牌路二段西往東方向行駛右側車道
    至肇事地點讓我車上乘客下車後，我便直接打右方向燈未注
    意我車左後方有無來車，我就繼續往東方向行駛，不料當我
    行駛至肇事地點時，一部沿同路同向同車道行駛之5117 -DE
    自小貨突然從我車左後方超車要右轉裕民4 路，該車右側車
    身與我車左前車頭發生碰撞而肇事。」，並補陳「我讓我車
    乘客在石牌路二段10號下車，我打算要右轉裕民4 路，我並
    未看到左後方來車。」，另稱「車輛停止後未再移動。」等
    情。
  (二)依卷內採證照片及現場資料所示之臺北市○○○○路二段18
    號即石牌路二段與裕民路四段交岔路口該處道路交通設施狀
    況，石牌路二段18號係位於石牌路二段與裕民路四段交岔路
    口之轉角處末端，該址所面對之石牌路二段路段，係由西往
    東之單方向通行二線道路，由西往東先後與東華路一段與裕
    民四路為交會（亦即，先後經石牌路二段與東華路一段交岔
    路口、石牌路二段與裕民路四段交岔路口），該東華路一段
    與裕民四路間之石牌路二段路段，約有七至八間店面，且該
    路段全線路邊均劃設紅線，而石牌路二段與裕民路四段交岔
    路口，係呈「Ｔ」字型交岔路口。
  (三)是依上開東華路一段與裕民四路間之石牌路二段路段、石牌
    路二段與裕民路四段交岔路口之交通設施狀況，該處既係經
    劃設紅線路段，自屬禁止臨時停車處所，是受處分人既自承
    其在該路段臨時停車供乘客下車，則其顯有違規臨時停車之
    違規行為。
  (四)復參酌卷內所示之二車車損照片，本件受處分人自小客車之
    擦撞痕係在左前車頭頭燈與保險桿處，而案外人自小貨車之
    擦撞痕係在右後車輪及後擋板處，參酌相對人於本件肇事當
    日向處理員警製作之交通事故談話紀錄表所陳述之當日行車
    動向係「我駕駛5117-DE 自小貨沿石牌路二段西往東方向行
    駛右側車道至肇事地點前，我見到二至三部自小客路邊停車
    ，當時BS-6547 自小客車駕駛人在車上且最靠近裕民4 路，
    由於我要右轉裕民4 路，而該車又沒打左方向燈，所以我根
    本不知道該車要往左行駛，不料當我右轉裕民4 路的同時，
    該車卻突然往左駛出來，我車右側車身與該車左前車頭發生
    碰撞而肇事。」等情，並對照上開石牌路二段與裕民路四段
    交岔路口之交通設施狀況，以及事故現場圖所示之受處分人
    自小客車停放在石牌路二段18號與16號間之石牌路二段上，
    距離裕民路四段尚有7.3 公尺距離，其右前車車輪距路邊係
    0.9 公尺、右後車輪距路邊係0.7 公尺，而呈車身向左稍突
    出之情形，考量案外人小貨車車長及擦痕位置，縱認受處分
    人於上開道路交通事故談話紀錄表所示之其係直行並打右方
    向燈欲右轉裕民四路屬實，本件肇事原因仍屬受處分人於起
    步執行時，未讓車身已在其車前方之案外人小貨車先行，以
    致由其自後撞擊案外人小貨車右後車輪及後擋板，而其仍有
    行車起駛前未讓行進中車輛優先通行之違規事實；況以，本
    件依上開道路交通事故現場之道路交通設施狀況、二車車損
    位置、本件受處分人小客車之靜止位置，本件肇事過程，應
    係如案外人所述情節為是，是受處分人異議理由，難認可採
    。
五、綜上所述，本件異議人有附表所示之各該裁決書所載之違規
    行為，事證明確。從而，原處分機關依道路交通管理處罰條
    例及違反道路交通管理事件統一裁罰基準表裁處如各該處罰
    ，並無違誤或不當情形，是本件異議為無理由，應予駁回。
據上論斷，依道路交通管理處罰條例第87條第2 項、道路交通事
件處理辦法第18條，裁定如主文。
中    華    民    國  100     年    8     月    12    日
                    交通法庭  法  官  陳世旻
┌─────────────────────────────────────────────┐
│附表：                                                                          （新臺幣）│
├──┬────────────────────────┬─────────────────┤
│編號│裁決書                                          │舉發通知單                        │
│    ├───────┬─────────┬──────┼──────┬────┬─────┤
│    │裁決書字號    │(一)違規日時        │(一)裁決日期  │通知單單號  │舉發事實│(一)製單日期│
│    │              │(二)違規地點        │(二)裁決主文  │            │及法條  │(二)應到案日│
│    │              │(三)違規法條        │            │            │        │          │
│    │              │(四)違規事實        │            │            │        │          │
├──┼───────┼─────────┼──────┼──────┼────┼─────┤
│ 一 │北監自裁字第裁│(一)99.07.15/15:45  │(一)100.05.09 │北市警交大字│同裁決書│(一)99.08.05│
│    │40-A00XJG860號│(二)石牌路二段18號前│(二)罰鍰六百元│第A00XJG860 │        │(二)99.09.03│
│    │              │(三)第45條第1 項第10│  。        │號          │        │          │
│    │              │  款              │            │            │        │          │
│    │              │(四)在設有禁止臨時停│            │            │        │          │
│    │              │  車標線處所臨時停│            │            │        │          │
│    │              │  車              │            │            │        │          │
├──┼───────┼─────────┼──────┼──────┼────┼─────┤
│ 二 │北監自裁字第裁│(一)99.07.15/15:45  │(一)100.05.09 │北市警交大字│同裁決書│(一)99.08.05│
│    │40-A00XJG859號│(二)石牌路二段18號前│(二)罰鍰九百元│第A00XJG859 │        │(二)99.09.03│
│    │              │(三)第45條第1 項第10│  ，並記違規│號          │        │          │
│    │              │  款              │  點數一點。│            │        │          │
│    │              │(四)起駛前，不讓行進│            │            │        │          │
│    │              │  中之車輛優先通行│            │            │        │          │
└──┴───────┴─────────┴──────┴──────┴────┴─────┘
以上正本證明與原本無異
如不服本裁定應於送達後5日內向本院提出抗告狀
                              書記官  梁福建
中    華    民    國   100    年    8     月    15    日